臺灣高等法院高雄分院刑事判決　　94年度重上更(三)字第83號
上　訴　人
即　被　告　甲○○
　　　　　　　　　　　樓
選任辯護人　曾慶雲　律師
上列上訴人因違反毒品危害防制條例案件，不服臺灣高雄地方法
院93年度重訴字第115 號中華民國93年3月25日第一審判決（起
訴案號：臺灣高雄地方法院檢察署92年度偵字第15364 、16102
號），提起上訴，判決後，經最高法院第三次發回更審，本院判
決如下：
    主  文
原判決撤銷。
甲○○共同運輸第一級毒品，未遂，累犯，處有期徒刑捌年，褫
奪公權伍年。
扣案之圓筒狀第一級毒品海洛因五袋共重約三．六公斤，連同海
洛因外包裝圓筒塑膠袋，沒收銷燬之；另扣案之黑色塑膠壹只、
未扣案之ＳＩＭ卡壹枚，均沒收，其中ＳＩＭ卡壹枚，如不能沒
收時，應追徵其價額或以其財產抵償之。
    事  實
一、甲○○於民國（下同）86年間曾因違反麻醉藥品管理條例案
    件及違反動產擔保交易法案件，分別經台灣高等法院、台灣
    高雄地方法院各判處有期徒刑5 月，嗣並經定其應執行刑為
    有期徒刑8 月確定，經送監執行，於88年10月8 日執行完畢
    ，仍不知警惕悔改，因其與顏政雄（另由檢察官偵查中）係
    乾兄妹之關係，顏政雄於92年6 、7 月（中旬前）間，自大
    陸雲南地區走私第一級毒品海洛因1 批（共422 包，合計淨
    重26509.95公克、包裝重1498.12 公克，純度76.75%，純質
    淨重20346.39公克）成功進入台灣後，先以其所有黑色塑膠
    袋分裝成8 袋，再分別裝入其所有3 個大旅行袋，並藏放於
    高雄縣茄萣鄉○○街85號空宅內。甲○○先前已知悉顏政雄
    曾在大陸雲南買毒品（指海洛因）用漁船走私來台，乃基於
    與顏政雄、陳姓成年男子共同運輸第一級毒品及運送走私物
    品之犯意聯絡，於92年7 月20日晚間，因顏政雄人在大陸且
    為逃避查緝，乃透過某「陳姓」真實姓名不詳之成年男子以
    電話與甲○○取得聯繫後，由該陳姓男子交付其所有1 枚行
    動電話SIM 卡作為通話聯絡之用。嗣於同（7）月21 日下午
    2 時35分許，甲○○依顏政雄之要求，並由「陳姓」男子在
    茄萣鄉興達港附近停車場，以電話指示地點及引領後，由甲
    ○○自行進入上開高雄縣茄萣鄉○○街85號空宅內1 樓取出
    「陳姓」男子所有其中1 個黑色塑膠袋，內裝有圓筒狀海洛
    因5 袋，共重約3.6 公斤，準備將之運往離該空宅二個街口
    （約數十公尺遠）附近空地之廢棄水族箱旁放置，以便等待
    不詳姓名之他人前來取貨。待甲○○於步出上開空宅，並將
    裝有第一級毒品海洛因之黑色塑膠袋1 只放置在其所騎乘之
    機車踏板上，尚未起運，正欲發動機車引擎離開空宅之際，
    經法務部調查局會同高雄市政府警察局刑警大隊、海巡署台
    中機動查緝隊等單位所組成之專案小組人員當場查獲而未遂
    ，並扣得黑色塑膠袋1 只（內有圓筒狀海洛因5 袋，海洛因
    共重約3.6 公斤），其運輸該第一級毒品、運送走私物品（
    黑色塑膠袋1 個內有圓筒狀海洛因5 袋）之犯行才未得逞。
    嗣經辦案人員循線於上開空宅2 樓之廚櫃內另起獲裝有海洛
    因之旅行袋3 個、黑色塑膠袋7 只（內有圓筒狀海洛因33袋
    ，海洛因共重約22.9公斤），以上合計共扣得第一級毒品海
    洛因1 批（共422 包，合計淨重26509.95公克、包裝重
    1498.12 公克，純度76.75%，純質淨重20346.39公克）。
二、案經法務部調查局台中縣調查站及高雄市政府警察局移送台
    灣高雄地方法院檢察署檢察官偵查起訴。
    理  由
壹、程序部分
    按刑事訴訟法第100 條之2 雖有準用同法第100 條之1 第1
    項之規定，即司法警察詢問犯罪嫌疑人，除有急迫情況且經
    記明筆錄者外，應全程連續錄音，必要時，並應全程連續錄
    影，所謂未全程連續錄音，其情形包含自公權力拘束（如逮
    捕、拘提等）之時即未錄音；筆錄記載之詢問時間較長，而
    實際錄音之時間較短；錄音內容含混雜亂而難聽辨；筆錄部
    分內容因操作失當而遭消音或覆蓋，及錄音內容中間或部分
    有暫停錄音等各情形在內；考其立法目的，在於建立詢問筆
    錄之公信力，旨在輔助筆錄之不足，並擔保詢問程序之合法
    正當，亦即在擔保犯罪嫌疑人對於詢問之陳述，係出於自由
    意思及筆錄所載內容與其陳述相符，故司法警察詢問犯罪嫌
    疑人如違背上開規定，其所取得之供述筆錄，究竟有無證據
    能力，應審酌司法警察違背該法定程序之主觀意圖、客觀情
    節、侵害犯罪嫌疑人權益之輕重、對於犯罪嫌疑人在訴訟上
    防禦不利益之程度，以及該犯罪所生之危害，暨禁止使用該
    證據對於抑制違法蒐證之效果，如司法警察如依法定程序有
    無發現該證據之必然性等情形，本於人權保障與公共利益之
    均衡維護精神，依比例原則具體認定之。又按犯罪嫌疑人之
    陳述倘屬自白，同法第156 條第1 項已特別規定「被告之自
    白，非出於強暴、脅迫、利誘、詐欺、違法押或其他不正
    方法，且與事實相符者，得為證據」，則被告在警詢之自白
    如係出於自由意思而非不正之方法，且其自白之陳述與事實
    相符，縱令司法警察對其詢問時未經全程連續錄音或錄影，
    致詢問程序不無瑕疵，仍難其於警詢自白之筆錄無證據能力
    （最高法院93年台上字第1721號、第4525號判決意旨參考）
    。查被告於高雄市調查處詢問時供稱：「之前我知道顏政雄
    在雲南邊境一帶活動，從事購買海洛因毒品生意，這批遭貴
    局查扣之海洛因是顏政雄走私進來的」等語（見偵字第
    15364 號卷第4 頁）。所供如果無訛，此為被告有本件犯罪
    行為之重要證據，嗣後被告雖抗辯無如該筆錄之供述，經原
    審於審判期日勘驗警詢錄影帶結果，由於卷附之偵詢錄影帶
    因錄音設備不良，導致錄音效果不佳，未能清楚聽到被告上
    開完整供詞，惟錄影帶之畫質則相當清晰，偵詢過程中，偵
    查員有問被告是否選任辯護人，並給被告撥打行動電話，且
    偵詢過程平和，被告可以任意抽菸，並無強暴、脅迫之情況
    ，於錄影帶顯示之18時50分至19時左右，被告並在偵詢室用
    餐，且偵詢室內經常保持4 位以上之偵查員，並有1 至2 位
    女性偵查員在場等情，有原審勘驗筆錄在卷可參，且被告亦
    自承在調查處詢問時並未遭受刑求，則其在高雄市調處之自
    白係出於任意性，應無可疑；且其在該調查處明白供述「毒
    品海洛因」而與其在檢察官偵查及原審所供「毒品」有所差
    異外，其餘供述似無不同，換言之，其在偵查中及原審之供
    述僅較簡略而已，則被告在高雄市調處之自白，似與事實相
    符；況本件查獲之第一級毒品海洛因數量甚多，如流入市面
    販售，對於他人健康及社會秩序之危害將甚鉅大，本院權衡
    人權保障與公共利益之維護，認被告在該調查處之詢問筆錄
    ，雖錄音效果不佳，未能聽清楚被告之供詞，而有瑕疵，但
    仍認有證據能力。
貳、實體部分
一、訊據上訴人即被告甲○○固坦承由顏政雄透過一「陳姓」不
    詳姓名之成年男子，要其前往高雄縣茄萣鄉○○街85號空宅
    內，取出1 黑色塑膠袋，並拿到距空宅二街口外之廢棄水族
    箱旁放置，該陳姓男子有交給1 枚SIM 卡作為聯絡取貨之用
    ，其進屋內取出內裝物品之黑色塑膠袋外出，放在機車踏板
    上，正要騎車離去之際，即遭辦案人員攔查，而被查獲上揭
    毒品等情不諱，惟矢口否認有何運輸第一級毒品之犯行，辯
    稱：我與顏政雄係乾兄妹關係，我離婚後有一小孩是顏政雄
    家幫忙照顧，因欠顏政雄人情，才會答應他幫忙運送上開物
    品，但我確不知塑膠袋內是裝何物品，在調查局詢問時，我
    並未提到海洛因毒品等語。經查：
  (一)前揭被告犯罪事實，業據證人即查獲本案之調查局人員湛忠
    信於原審審理時證稱：追蹤顏政雄已1 年多了，因透過電話
    監聽，得悉（92年）6 月間將有1 批毒品會運到台灣，但時
    間、地點尚未確定，嗣經由電話及跟監過濾可疑人士後，再
    鎖定被告甲○○等人，案發當天由台南一路跟監甲○○到現
    場埋伏，原先不知道甲○○是去取貨，因發覺甲○○行為可
    疑，才採取逮捕行動，發現甲○○攜帶的是毒品，經檢察官
    到場並徵得甲○○之同意後，再進入屋內搜索，而在上開空
    屋2 樓之廚櫃內，發現本件扣案之其他毒品等語綦詳，核與
    被告甲○○於原審92年11月17日訊問時自承：「顏政雄是我
    乾哥哥，案發前2 、3 天，顏政雄的親弟弟打電話給我，問
    我能不能下來臺南一趟，他說顏政雄有事找我，因為當時我
    的電話換了，顏政雄找不到我，才透過他弟弟找我，我到臺
    南之後顏政雄的弟弟就帶我去找『陳姓』男子，在臺南永康
    見面，見面後，顏政雄的弟弟就離開了，那名陳姓男子說顏
    政雄有事找我，接著他就打電話和顏政雄聯絡，再把電話交
    給我，由我和顏政雄通電話，顏政雄問我21日有沒有空幫他
    去拿東西，詳細情形，陳姓男子會跟我說，我就答應他了，
    通完電話後，陳姓男子就拿1 張SIM 卡及1 個鑰匙給我，叫
    我21日到茄萣那邊等他。21日中午，陳姓男子撥電話給我，
    叫我過去茄萣魚市場旁的停車場等他，我到的時候他已經在
    那邊等我了，之後他就指引我到1 戶民宅拿東西，他說開門
    進去後在1 樓樓梯下有1 包黑色垃圾袋，要我拿到離該民宅
    約二個路口的1 處廢棄的水族箱，丟在那附近。我依照他的
    指示去拿，走到該民宅的入口，警察就來了」等語情節一致
    ，並有在被告甲○○機車上扣得之黑色塑膠袋1 只（內有圓
    筒狀海洛因5 袋，海洛因共重約3.6 公斤），及嗣後在上開
    空宅2 樓之廚櫃內另扣得之內裝海洛因之旅行袋3 個、黑色
    塑膠袋7 只（內有圓筒狀海洛因33袋，海洛因共重約22.9公
    斤）可資佐証，並有被告甲○○於本院前審坦承該陳姓男子
    所交付作為聯絡取貨之SIM 卡1 枚可憑（目前由高雄看守所
    保管股保管中，見本院上訴卷第63頁），復有現場照片共8
    張在卷可証。又扣案該批粉末經送請法務部調查局鑑定結果
    ，確係第一級毒品海洛因，並有法務部調查局92年8 月26日
    調科壹字第220015757 號鑑定通知書1 份在卷可稽。
  (二)被告甲○○雖辯稱不知運送之物品係海洛因毒品云云，惟查
    被告甲○○於高雄市調查處接受偵訊時已不違言：「之前我
    知道顏政雄在雲南邊境一帶活動，從事購買海洛因毒品生意
    ，這批遭貴局查扣之海洛因是顏政雄走私進來的」（見偵字
    第15364 號卷第4 頁）。雖被告事後於原審及本院歷次審理
    時辯稱：於調查局偵訊時，並未作上開陳述等語，但查經原
    審勘驗被告在高雄市調查處接受偵訊之錄影帶結果，應認被
    告在該調查處之自白係出於任意性，已如前述，且參諸被告
    於檢察官偵查及原審審理時亦坦承：「我知道顏政雄之毒品
    都是從雲南過來的，他都在那邊活動」、「他之前用漁船走
    私進來」（見同上偵查卷第18頁）、「我只知道他有用漁船
    走私毒品，但有幾次我不知道」（見同上偵查卷第25頁）、
    「我只知道他有從雲南走私毒品到台灣來」（見原審卷第21
    頁）各等語，均明白供述「毒品」，僅較簡略而已，應認被
    告在高雄市調處偵訊時之自白與事實相符，堪予採信。
  (三)被告甲○○與顏政雄互以乾兄妹相稱，被告甲○○於原審審
    理中亦供稱：「顏政雄很照顧我，我女兒也在他家讓他家人
    照顧」等語（見原審卷第21頁），二人關係密切，其對於顏
    政雄走私毒品來台之事知情，再參以本次顏政雄透過「陳姓
    」男子傳話，以如此秘密且違背常態之方式代為運送物品，
    顯然被告甲○○對所代為運送之物為毒品，應有預見。又被
    告甲○○於原審又供稱：案發當天中午，在高雄興達港與該
    「陳姓」男子碰面，騎機車自興達港到案發現場只需5 分鐘
    ，且陳姓男子還帶我到該空屋附近，指示我正確位置後才離
    開，嗣後我並且在屋內等侯「陳姓」男子的電話指示，達半
    小時之久等語（見原審卷第146 頁以下）。若顏政雄要被告
    甲○○所代為運送之物係合法之物品，何需大費周章透過「
    陳姓」男子代為傳話，甚至該「陳姓」男子已親自來到放置
    物品之現場附近，卻仍不親自運送，還需假被告甲○○之手
    代運，而被告甲○○對於如此違反常理之舉，謂不知所運送
    之物品為毒品，孰能置信。況且被告甲○○為辦案人員查獲
    時所攜帶之毒品，僅係由1 黑色塑膠袋包裝，並未加以任何
    彌封，此有查獲時之照片在卷可證，又被告自承在空屋內等
    待陳姓男子進一步電話指示之時間長達半小時，焉有不知係
    毒品之理，其辯稱不知所運送之物品係第一級毒品海洛因一
    節，殊難採信，被告確有運輸、運送第一級毒品海洛因走私
    物品之故意，至為灼然。
  (四)又被告甲○○係於甫將受託運輸之毒品放置於上開空屋騎樓
    下其所騎乘之機車腳踏板上，尚未離開之際即為警查獲，業
    據被告甲○○於原審審理時陳明及本院歷次審理時陳稱：我
    將東西放在腳踏板上，他們就來抓我了等語。至於證人即查
    獲本案之調查局人員湛忠信於原審審理時固證稱：甲○○係
    騎乘機車到馬路上之後，始遭逮捕等語（見原審卷第137 頁
    ）。惟查被告甲○○於高雄市調查處接受偵訊時，偵訊人員
    曾問及被告：「92年7 月21日14時35分，你（指被告）自高
    雄縣茄萣鄉○○街85號民宅攜帶1 黑色塑膠袋出來時，本專
    案小組以現行犯逮捕你‧‧‧」等語，再參照卷附查獲之現
    場照片（附於警卷第10頁），被告甲○○所騎乘之機車及扣
    案之黑色塑膠袋，均停放在該空宅之騎樓，又證人即調查員
    劉建軍於本院前審審理時到庭證稱：「我到時被告及機車均
    在案發地點門口」（見本院上更(一)卷第71頁），本院前審另
    次審理時証人劉建軍仍陳稱：「（查獲被告時她是否已經出
    發？）已經上機車了，還沒有出發，東西放在腳踏板上，人
    已經坐上去了，機車放在門外的騎樓要離開騎樓」等語（見
    本院上更(二)卷第82頁）；又本院前審審理時証人即警員黃建
    璋另證稱：「我看到被告拿1 包塑膠袋出來，放在機車的腳
    踏板上面，我們就逮捕被告，正在房子前面，還沒有出發」
    等語；証人即警員許益祥亦證稱：「她東西放在腳踏板上，
    我們就行動了」等語（均見本院上更(二)卷第81頁），足見被
    告甲○○遭逮捕時，尚未騎乘機車離開現場，當時尚未起運
    。
  (五)本件海洛因毒品係於92年7 月21日遭查獲，參以證人湛忠信
    及被告甲○○於偵查及原審就毒品來源前開所述，足認本件
    遭查獲之毒品，係共犯顏政雄於92年6 、7 月（上中旬）間
    ，自大陸雲南地區走私進入台灣者無訛。
  (六)綜上所述，被告甲○○確明知顏政雄指示運送之毒品係海洛
    因，而為之運送之事證已甚明確，所辯不知運送者為何物云
    云，要係諉卸之詞，不足採信，其犯行堪予認定。
二、公訴意旨另以：被告甲○○運送毒品範圍包括屋內2 樓之廚
    櫃內另起獲之裝有海洛因之旅行袋3 個、黑色塑膠袋7 只（
    內有圓筒狀海洛因33袋，海洛因共重約22.9公斤），因認被
    告甲○○此部分亦涉有毒品危害防制條例第4 條第1 項之運
    輸第一級毒品罪嫌。查被告甲○○固係運送其機車腳踏板上
    之黑色塑膠袋內之毒品（內有圓筒狀海洛因5 袋，海洛因共
    重約3.6 公斤），但該屋內2 樓之廚櫃內另起獲之裝有海洛
    因之旅行袋3 個、黑色塑膠袋7 只（內有圓筒狀海洛因33袋
    ，海洛因共重約22.9公斤），與被告運送之毒品分別放置在
    不同地方，且乏證據足證被告知悉及欲運送該另查獲之22.9
    公斤海洛因，此部分即難令其擔負罪責，被告此部分被訴犯
    罪尚屬不能證明。
三、按毒品危害防制條例第4 條第1 、2 、3 項所稱之運輸第一
    、二、三級毒品罪，係以明知或預見為第一、二、三級毒品
    仍予運輸為成立要件，而上開罪名既遂、未遂之區別，則應
    以該毒品是否起運為準，並非以運抵目的地為完成犯罪之要
    件，至於起運後至完成犯罪目的間之運輸行為，並非犯罪完
    成後之行為（最高法院92年度台上字第3257號、第3096號判
    決參照）。本件被告甲○○係於尚未起運之際即遭警逮捕，
    揆諸前揭之說明，其運輸之行為應屬未遂之階段已明。次按
    第一級毒品海洛因係行政院公告「懲治走私條例公告管制物
    品項目及其數額」甲項第4 款所定管制進出口物品，本件扣
    案之第一級毒品海洛因，係共犯顏政雄從自大陸雲南地區走
    私進入台灣，該等扣案之第一級毒品海洛因即屬懲治走私條
    例第2 條第1 項之走私物品。是核被告甲○○所為，係犯毒
    品危害防制條例第4 條第6 項、第1 項之運輸第一級毒品未
    遂罪，及懲治走私條例第3 條第3 項、第1 項之運送走私物
    品未遂罪。公訴人就運輸第一級毒品部分認被告已經起運而
    係運輸第一級毒品既遂，尚有未洽。又被告甲○○一行為觸
    犯上開二罪名，為想像競合犯，應從一重以運輸第一級毒品
    未遂罪處斷。又公訴人就被告甲○○運送走私物品犯行，事
    實欄已載明，走私部分應已起訴，僅漏引法條，本院自應就
    運送走私物品未遂部分併予審理。被告甲○○就本件運輸毒
    品之犯行，與顏政雄及某「陳姓」不詳姓名之成年男子間，
    有犯意聯絡及行為分擔，應依刑法第28條論以共同正犯。被
    告甲○○於86年間曾因違反麻醉藥品管理條例案件及違反動
    產擔保交易法案件，分別經台灣高等法院、台灣高雄地方法
    院判處各有期徒刑5 月，並定其應執行刑為有期徒刑8 月確
    定，經送監執行，於88年10月8 日執行完畢之事實，此有台
    灣高等法院被告全國前案紀錄表及台灣高雄地方法院檢察署
    刑案資料查註紀錄表各1 份在卷可稽，其前受有期徒刑之執
    行完畢後，5 年內再犯本件有期徒刑以上之罪，應依累犯規
    定加重其刑，惟就其所犯之運輸第一級毒品罪，法定本刑為
    死刑或無期徒刑部分，依法不得加重其刑，僅就罰金刑部分
    加重其刑。又被告甲○○雖已著手運輸第一級毒品海洛因行
    為之實施，惟尚未起運即遭查獲，行為尚屬未遂，已如前述
    ，爰依刑法第26條前段規定，按既遂犯之刑度減輕其刑，並
    依法先加後減之。
四、原審予以論罪科刑，固非無見；惟查：(一)被告甲○○除犯運
    輸第一級毒品未遂罪外，另犯運送走私物品未遂罪，已如前
    述，原判決漏未論究運送走私物品未遂罪，已有未合。(二)被
    告甲○○係運送其機車腳踏板上之黑色塑膠袋內之毒品（內
    有圓筒狀海洛因5 袋，海洛因共重約3.6 公斤）未遂，原審
    就該屋2 樓之廚櫃內另起獲裝有海洛因之旅行袋3 個、黑色
    塑膠袋7 只（內有圓筒狀海洛因33袋，海洛因共重約22.9公
    斤），一併認係被告甲○○所運送，亦有未洽。被告甲○○
    上訴否認知其運送之物係海洛因毒品，雖無理由，但原判決
    既有上開可議，自應予撤銷改判。審酌被告甲○○係受人之
    託，才為他人運輸毒品，其運輸毒品數量達3.6 公斤，如該
    批毒品因而流入市面，對社會治安將產生深廣危害，其惡性
    非輕，惟其僅係居於從屬地位，且係聽從顏政雄之命令行事
    ，其動機、手段，前述所認定之運送數量較原審減縮，量刑
    予以比照減縮等一切情狀，爰量處有期徒刑8 年，且依其犯
    罪之性質，認有褫奪公權之必要，爰併諭知褫奪公權5 年。
    其所運送扣案之黑色塑膠袋內之第一級毒品（內有圓筒狀海
    洛因5 袋，海洛因共重約3.6 公斤），連同圓筒塑膠包裝袋
    （已沒染毒品，無法析離），應依毒品危害防制條例第18條
    第1 項前段規定全部沒收銷燬之；另該扣案黑色塑膠1 只及
    未扣案之SIM 卡1 枚，為共犯「陳姓」男子所有供運輸毒品
    所用之物，應依同條例第19條第1 項前段規定沒收之，其中
    SIM 卡1 枚如不能沒收時應追徵其價額或以其財產抵償之。
    至於屋內2 樓之廚櫃內另查獲裝有海洛因之旅行袋3 個、黑
    色塑膠袋7 只（內有圓筒狀海洛因33袋，海洛因共重約22.9
    公斤），不在被告甲○○運送犯罪範圍內，本件不予宣告沒
    收，應由檢察官另行處理，又前揭被告甲○○被訴犯罪尚屬
    不能證明部分，因公訴意旨認此部分與科刑部分有實質上一
    罪之關係，爰不另為無罪之諭知，均附此明。
據上論斷，應依刑事訴訟法第369 條第1 項前段、第364 條、第
299 條第1 項前段，毒品危害防制條例第4 條第6 項、第1 項、
第18條第1 項前段、第19條第1 項前段，懲治走私條例第3 條第
3 項、第1 項、第11條，刑法第11條前段、第28條、第26條前段
、第55條、第47條、第37條第2 項，判決如主文。
本案經檢察官許月雲到庭執行職務。
中　　華　　民　　國　　94　　年　　12　　月　　27　　日
                  刑事第四庭    審判長法  官  蕭權閔
                                      法  官  李淑惠
                                      法  官  陳吉雄
以上正本證明與原本無異。
如不服本判決應於收受本判決後10日內向本院提出上訴書狀，其
未敘述上訴理由者，並得於提起上訴後10日內向本院補提理由書
狀（均須按他造當事人之人數附繕本）「切勿逕送上級法院」。
中　　華　　民　　國　　94　　年　　12　　月　　28　　日
　　　　　　　　　　　　　　　　　　　書記官  梁美姿
附錄本件判決論罪科刑法條：
毒品危害防制條例第4條
製造、運輸、販賣第一級毒品者，處死刑或無期徒刑；處無期徒
刑者，得併科新臺幣 1 千萬元以下罰金。
製造、運輸、販賣第二級毒品者，處無期徒刑或 7 年以上有期徒
刑，得併科新臺幣 7 百萬元以下罰金。
製造、運輸、販賣第三級毒品者，處 5 年以上有期徒刑，得併科
新臺幣 5 百萬元以下罰金。
製造、運輸、販賣第四級毒品者，處 3 年以上 10 年以下有期徒
刑，得併科新臺幣 3 百萬元以下罰金。
製造、運輸、販賣專供製造或施用毒品之器具者，處 1 年以上 7
年以下有期徒刑，得併科新臺幣 1 百萬元以下罰金。
前5 項之未遂犯罰之。
                                                       Q
